臺灣雲林地方法院刑事判決　　　　　　　94年度簡上字第36號
上訴人　臺灣雲林地方法院檢察署檢察官
被　告　丙○○　男　42歲（民國51年12月17日生）
上列上訴人因被告竊盜案件，不服本院虎尾簡易庭94年度虎簡字
第7 號中華民國94年1 月7 日第一審簡易判決（聲請簡易判決處
刑案號：93年度偵字第4631號）提起上訴及移送併案審理（94年
度偵字第551 號），本院管轄第二審之合議庭判決如下：
    主  文
原判決撤銷。
丙○○連續竊盜，累犯，處有期徒刑肆月，如易科罰金，以佰
元折算壹日。
    事  實
一、丙○○曾因肅清煙毒條例案件，經臺灣彰化地方法院於民國
    85 年10 月11日，以85年度訴字第804 號，判處有期徒刑二
    年六月，於85年11月2 日判決確定，並於92年5 月21日縮短
    刑期執行完畢。竟基於概括之犯意，意圖為自己不法之所有
    ，先於93年11月18日13時30分許，騎乘車牌號碼NSX-046 號
    機車，至雲林縣元長鄉○○村○○路42號處，徒手竊取丁○
    ○所有置於該處之鐵製「豬踏板」3 塊，得手後藏置於上開
    機車之前腳踏板處，正欲離去之際，為巡邏員警當場查獲。
    復於94年1 月2 日11時許，在雲林縣褒忠鄉○○路76號中古
    汽車材料行前，竊得乙○○所有之中古汽車傳動軸4 組，旋
    經警當場查獲逮捕，並扣回上開中古汽車傳動軸4 組。
二、案經雲林縣警察局虎尾分局移送臺灣雲林地方法院檢察署檢
    察官聲請簡易判決處刑，嗣經檢察官提起上訴及移送併案審
    理。
    理  由
一、上開事實，業據被告坦承不諱，核與證人丁○○、乙○○於
    警訊之證述，分別相符，並有贓物認領保管收據2 紙、照片
    共6 幀在卷可證。足見被告之自白合於事實，其連續竊盜犯
    行事證明確，可以認定，應依法論罪科刑。
二、核被告所為，係犯刑法第320 條第1 項之竊盜罪。被告先後
    二次之犯行，均因施用毒品缺錢而為，且方法相同，而觸犯
    構成要件相同之罪名，顯係基於概括之犯意反覆為之，為數
    行為而犯同一之罪名，屬裁判上一罪，應依刑法第56條連續
    犯之規定論以一罪，並依法加重其刑。又被告曾因肅清煙毒
　　條例案件，經臺灣彰化地方法院於85年10月11日，以85年度
  　訴字第804 號，判處有期徒刑二年六月，於85年11月2 日判
    決確定，並於92年5 月21日縮短刑期執行完畢，有臺灣高等
　　法院被告全國前案紀錄表、臺灣雲林地方法院檢察署刑案資
  　料查註紀錄表各1 紙附卷可稽，其於刑之執行完畢後五年內
    再犯本件有期徒刑以上之罪，為累犯，應依刑法第47條規定
    遞加重其刑。原審依公訴人聲請為簡易判決處刑固屬卓見，
    惟不及對被告部分犯行判決，公訴人即上訴人乃於上訴期間
    內聲明不服，此部分連續犯行，既未及為原審審理，上訴意
    旨指摘原判決不當，為有理由，應由本院合議庭撤銷改判。
    爰審酌被告因施用毒品缺錢而竊盜、現罹患疾病，有財團法
    人天主教若瑟醫院診斷證明書2 紙及重大傷病免自行部份負
    擔證明卡1 紙可證、其家庭及經濟狀況、所用竊盜手段、所
    竊取之財物價值及犯罪後坦認之態度等一切情狀，量處如主
    文所示之刑，並諭知易科罰金之折算標準。
據上論斷，應依刑事訴訟法第455 條之1 第3 項、第369 條第1
項前段、第364 條、第299 條第1 項前段，刑法第56條、第320
條第1 項、第41條第1 項前段，罰金罰鍰提高標準條例第1 條前
段、第2 條，判決如主文。
本案經檢察官甲○○到庭執行職務。
中　　 華　　 民　　 國　　94　　年 　7 　月    29    日
                     刑事第四庭　審判長法  官 吳福森
                                       法  官 吳錦佳
                                       法  官 李淑惠
以上正本證明與原本無異。
不得上訴。
                                       書記官 陳姵君
中　　 華　　 民　　 國　　94　　年 　7 　月    29    日
附論本案論罪科刑法條：
中華民國刑法第320條：
意圖為自己或第 3 人不法之所有，而竊取他人之動產者，為竊盜
罪，處五年以下有期徒刑、拘役或五百元以下罰金。
